【裁判字號】    91,易,3226
【裁判日期】    920926
【裁判案由】    竊盜
【裁判全文】
臺灣臺中地方法院刑事判決                        九十一年度易字第三二二六?
    公  訴  人  臺灣臺中地方法院檢察署檢察官
    被      告  丙○○
    指定辯護人  本院公設辯護人丁○○
右列被告因竊盜案件，經檢察官聲請簡易判決處刑（九十一年度偵字第一九三八五號
）及移
法院檢察署九十二年度偵字第八四八三號），本院臺中簡易庭認不宜以簡易判決處刑
，移由本院改依通常程序審理，判決如左：
    主  文
丙○○連續結夥三人以上竊盜，處有期徒刑拾月。
    事  實
一、丙○○曾犯賭博罪（不構成累犯），其基於意圖為自己不法所有概括犯意：
（一）於民國（下同）九十一年十月一日凌晨三時四十分許，至施工中之臺中市○○
      路二０五巷臺安醫院大樓（夜間無人在內）地下一樓小房間內，以不明方法毀
      壞附加於門上之鎖頭，竊取己○○所有，置於該房間內之ＰＶＣ電線三袋（總
      長約三千三百一十公尺，價值約新臺幣二萬一千零九十元），得手後，正搬至
      其機車上欲離開時，為巡邏員警當場查獲。
（二）於九十一年一月十三日晚間某時，至雲林縣二崙鄉油車村後壁寮農舍戊○○住
      處旁，停放於該處之ＰＪ─一六五二號自用小客車上，竊取戊○○所有，置於
      該車上之零錢新臺幣（下同）約五百元。又於次日即九十一年一月十四日凌晨
      一時四十分許，再度前往該處，竊取戊○○置於該車上之零錢四百餘元。嗣見
      戊○○一家人均已熄燈入睡，認有機可乘，遂持鐵夾一支（未扣案，無從認定
      是否為兇器）毀壞戊○○廚房、客廳之鐵窗安全設備各一處，再踰越廚房損壞
      之鐵窗進入戊○○家中，不慎將張力心借予之行動電話一支留於廚房窗戶上。
      丙○○進入戊○○家中後，尚未開始搜取財物，而將瓦斯桶拖至客廳開啟，發
      出聲響驚動戊○○起床察看，丙○○即倉皇逃走，未再取得財物（侵入住宅、
      毀損部分未經告訴），經戊○○報警後依丙○○遺留之行動電話循線查知上情
      。
（三）基於同一概括犯意，與葉文星、朱偉平（由檢察官另案提起公訴）共同意圖為
      自己不法之所有，由葉文星駕駛其所有之車號四六八二－ＦＷ號自用小貨車搭
      載丙○○、朱偉平二人（併辦意旨誤為丙○○駕駛），於九十二年四月十七日
      晚間十一時許，在臺中市○○○路高速鐵路工地，竊取泛亞工程建設股份有限
      公司所有之鷹架十七片、踏板九片（價值約五萬五千元）；再於九十二年四月
      十八日凌晨二時三十分許，在臺中縣烏日鄉○○路八○五巷內空地，竊取玖固
      營造有限公司之道路橋樑支撐架四六八座（價值約二十八萬零八百元），為警
      於九十二年四月十八日三時三十分許在臺中縣烏日鄉○○路五七五號前，因形
      跡可疑而盤檢查獲，當場扣得前述道路橋樑支撐架四六八座，循線再至臺中市
      ○○○路春社橋旁產業道路內起出上開鷹架十七片、踏板九片。
二、案經臺中市警察局第三分局、臺中縣警察局烏日分局報請臺灣臺中地方法院檢察
    署檢察官聲請簡易判決處刑及移送併辦，雲林縣警察局西螺分局報請臺灣雲林地
    方法院檢察署檢察官移送併辦，本院臺中簡易庭認不宜以簡易判決處刑，移由本
    院改依通常程序審理。
    理  由
一、
（一）犯罪事實（一）部分：訊據被告丙○○坦承於九十一年十月一日凌晨三時四十
      分許至施工中之臺中市○○路二０五巷臺安醫院大樓地下一樓小房間內竊取電
      線，惟否認破壞鎖頭，辯稱：該處沒有鎖云云。惟查被竊情節及該處有上鎖等
      情，業經被害人己○○於警訊中指述明確，且有贓物保管收據一紙、現場圖一
      紙、現場照片九幀等在卷可資佐證，被告所辯顯非可採。
（二）犯罪事實（二）部分：訊據被告丙○○坦承於九十一年一月十三日、十四日二
      天，連續至雲林縣二崙鄉油車村後壁寮農舍戊○○住處旁，在停放於該處之Ｐ
      Ｊ─一六五二號自用小客車上，竊取戊○○所有，置於該車上之零錢各約五百
      元、四百餘元等情，復經被害人戊○○於警訊中及本院審理時指述甚詳，再者
      遺留於現場之行動電話，係張力心所有而借予丙○○使用，業經張力心於警訊
      中證述無訛（雲林縣警察局西螺分局警卷第四頁）。
（三）犯罪事實（三）部分：訊據被告丙○○坦承不諱，並經共同正犯朱偉平、葉文
      星供述無訛（九十二年度偵字第八四八三號卷第一四頁以下、第一七頁）及證
      人乙○○、甲○○指述明確（同卷第一八頁、第二一頁），並有臺中縣警察局
      烏日分局警備隊扣押筆錄一件（同卷第二五頁）、葉文星、朱偉平、丙○○三
      人所駕之自小貨車為警查獲之地點地圖、贓物放置地點地圖、工程用支撐架調
      器失竊地點地圖、施工鷹架及踏板失竊地點地圖（同卷第二八頁以下）、臺中
      縣警察局烏日分局警備隊刑案現場照片共四張（同卷第三二、三三頁）、贓物
      領回收據二紙（同卷第三四頁、三五頁）等在卷可稽。
（四）綜上所述，本件事證明確，被告犯行洵堪認定。
二、核被告丙○○所為事實（一）部分，係犯刑法第三百二十一條第一項第二款之加
    重竊盜罪，檢察官以同法第三百二十條第一項之普通竊盜罪起訴，容有未洽，起
    訴法條應予變更。所為事實（二）部分，係犯刑法第三百二十條第一項之普通竊
    盜罪（戊○○於警訊中係表明對竊盜、殺人未遂提出告訴，但侵入住宅、毀損部
    分未經告訴，而被告丙○○進入戊○○住處後，尚未開始搜取財物，亦即尚未著
    手竊盜，僅搬動瓦斯桶並開啟瓦斯，即遭戊○○發現，故不能論以竊盜未遂，至
    於是否構成殺人未遂，則與起訴之竊盜罪無任何裁判上一罪關係，並非起訴效力
    所及，本院不得審酌，應由檢察官另行依法查明辦理）。（三）犯罪事實（三）
    部分，係犯刑法第三百二十一條第一項第三款之結夥三人以上竊盜罪，被告丙○
    ○與朱偉平、葉文星間，有犯意之聯絡及行為分擔，均為共同正犯。被告先後多
    次竊盜犯行，時間緊接，犯罪構成要件相同，顯係基於概括之犯意反覆為之，應
    依連續犯之規定論以最後一次所竊之物價值最高、情節最重之結夥三人以上竊盜
    罪，並加重其刑。檢察官聲請併辦部分除殺人未遂部分外，與起訴部分具有連續
    犯之裁判上一罪關係，本院得併予審理。查被告雖有輕度智障，惟依國軍臺中總
    醫院九十二年六月十八日醫質字第○九二○○○三三五六號函所示意旨，輕度智
    障應有責任能力，未達心神喪失或精神耗弱程度，且被告仍具有分辨是非之能力
    並可以一問一答，故尚無依刑法第十九條規定減輕其刑之餘地。爰審酌被告所竊
    之物價值自二十餘萬元至數百元不等，所生之危害非小，然而犯罪之動機係因輕
    度智障，學歷僅國小三年級肄業，無法覓得正常工作，因無錢吃飯而起盜心，客
    觀上尚值同情，結夥三人竊盜之犯行係由共同正犯葉文星主導，被告丙○○聽命
    行事，可責之程度較低，犯罪坦承犯行，態度良好，暨其目的、手段等一切情狀
    ，從輕量處如主文所示之刑。
據上論斷，應依刑事訴訟法第四百五十二條、第二百九十九條第一項前段，刑法第二
十八條、第五十六條、第三百二十一條第一項第四款，判決如主文。
中      華      民      國    九十二    年      九      月    二十六    日
                                         法  官  林念祖
右正本證明與原本無異。
如不服本判決，應於送達後十日內向本院提出上訴狀（須附繕本），上訴於臺灣高等
法院臺中分院。
                                        書記官
中      華      民      國    九十二    年      九      月    二十六    日
附錄論罪科刑法條
刑法第三百二十一條  犯竊盜罪而有左列情形之一者，處六月以上五年以下有期徒刑
  ：
    一  於夜間侵入住宅或有人居住之建築物、船艦，或隱匿其內而犯之者。
    二  毀越門扇、牆垣或其他安全設備而犯之者。
    三  攜帶兇器而犯之者。
    四  結夥三人以上而犯之者。
    五  乘火災、水災或其他災害之際而犯之者。
    六  在車站、埠頭而犯之者。
  前項之未遂犯罰之。
    意圖為自己或第三人不法之所有，而竊取他人之動產者，為竊盜罪，處五年以下
  有期徒刑、拘役或五百元以下罰金。


司法院資訊處製作；財團法人民間司法改革基金會備份。
